【裁判字號】    97,訴緝,136
【裁判日期】    970731
【裁判案由】    毒品危害防制條例
【裁判全文】
臺灣高雄地方法院刑事判決             97年度訴緝字第136號
公  訴  人  臺灣高雄地方法院檢察署檢察官
被      告  甲○○
上列被告因毒品危害防制條例案件，經檢察官提起公訴（96年度
毒偵字第4385號），本院適用簡式審判程序，判決如下：
    主  文
黃豔珠施用第一級毒品，累犯，處有期徒刑柒月。扣案之海洛因
壹包（含包裝袋，驗後淨重零點零參柒公克）沒收銷燬之。
    事  實
一、黃豔珠前於民國94年間，因施用毒品案件，經本院以94年度
    簡字第2652號判決判處有期徒刑4 月確定，於95年3 月2 日
    易科罰金執行完畢。
二、甲○○前因施用毒品案件，經本院以91年度毒聲字第1154號
    裁定令入戒治處所施以強制戒治1 年，於91年9 月19日，復
    經本院以91年度毒聲字6058號裁定停止戒治，所餘戒治期間
    付保護管束；嗣因被告於保護管束期間，違反保護管束應遵
    守事項情節重大，經本院以92年度毒聲字第450 號裁定撤銷
    停止戒治，再令入戒治處所施以強制戒治，於92年11月18
    日強制戒治期滿，翌日釋放。詎於前述強制戒治執行完畢釋
    放後5 年內，基於施用第一級毒品之犯意，於96年4 月25日
    晚上10時許，在高雄市○鎮區○○路33號住處內，以針筒注
    射方式，施用第一級毒品海洛因1 次。嗣於翌日上午10時20
    分許，在高雄縣仁武鄉竹後村竹門巷26號前，因形跡可疑，
    為警盤查，當場扣得黃豔珠丟出施用剩餘之第一級毒品海洛
    因1 包（驗前淨重0.073 公克，驗後淨重0.037 公克），並
    經甲○○同意採尿送驗後，查悉上情。
三、案經高雄縣政府警察局仁武分局報告臺灣高雄地方法院檢察
    署檢察官偵查起訴。
    理  由
一、上開犯罪事實，業據被告於本院審理時坦白承認，且被告為
    警查獲後所採集之尿液，經台灣檢驗科技股份有限公司檢驗
    之結果，呈嗎啡、可待因之陽性反應，有該公司濫用藥物尿
    液檢驗報告在卷足憑（見偵卷第11頁）。又被告前因施用毒
    品案件，經本院以91年度毒聲字第1154號裁定令入戒治處所
    施以強制戒治1 年，於91年9 月19日，復經本院以91年度毒
    聲字6058號裁定停止戒治，所餘戒治期間付保護管束；嗣因
    被告於保護管束期間，違反保護管束應遵守事項情節重大，
    經本院以92年度毒聲字第450 號裁定撤銷停止戒治，再令入
    戒治處所施以強制戒治，於92年11月18日強制戒治期滿，翌
    日釋放之事實，有臺灣高等法院被告前案紀錄表附卷可稽，
    是被告確係於強制戒治執行完畢釋放後，5 年內又為本件施
    用第一級毒品海洛因之犯行甚明。綜上，本件事證明確，被
    告犯行堪予認定。
二、核被告所為，係犯毒品危害防制條例第10條第1 項之施用第
    一級毒品罪。被告持有海洛因之低度行為，應為施用海洛因
    之高度行為所吸收，不另論罪。被告前因施用毒品案件，經
    本院以94年度簡字第2652號判決判處有期徒刑4 月確定，於
    95年3 月2 日易科罰金執行完畢，此有臺灣高等法院被告前
    案紀錄表在卷可參，其於有期徒刑執行完畢後5 年內，再犯
    本件有期徒刑以上之罪，為累犯，應依刑法第47條第1 項之
    規定加重其刑。另裁判上一罪，其一部分既因案被司法警察
    發覺查獲，依最高法院73年度第2 次刑庭會議決議意旨，並
    不符合刑法第62條自首之規定，其於自首後之犯罪行為，已
    非前開自首效力所及，不應認有自首之效力，此見解於實質
    上一罪其一部經司法警察發覺查獲時，應亦有適用。被告接
    受警詢坦承施用第一級毒品犯行前，其持有第一級毒品之犯
    行即為警發覺查獲，是縱之後坦承施用第一級毒品，亦不生
    自首效力，附此敘明。爰審酌被告施用毒品，足以戕害其身
    心，前因施用毒品，經判處罪刑確定，又為本件施用毒品犯
    行，顯見自制力不佳；惟另考量被告犯後坦承犯行，犯後態
    度良好，又施用毒品行為於本質上係屬自我戕害行為，反社
    會性之程度應屬較低等一切情狀，量處如主文所示之刑。扣
    案之粉末1 包（驗前淨重0.073 公克、驗後淨重0.037 公克
    ），經鑑定結果為海洛因無訛，有高雄市立凱旋醫院濫用藥
    物成品檢驗鑑定書附卷可證（見偵卷第14-1頁），包裝上開
    毒品之包裝袋1 個，客觀上已無法與殘留之海洛因完全析離
    ，應均視同毒品，均應依毒品危害防制條例第18條第1 項前
    段規定沒收銷燬之。至鑑驗耗損之毒品因已滅失，自無庸宣
    告沒收銷燬，併此敘明。
據上論斷，應依刑事訴訟法第273 條之1 第1 項、第299 條第1
項前段，毒品危害防制條例第10條第1 項、第18條第1 項前段，
刑法第11條、第47條第1 項，判決如主文。
本案經檢察官乙○○到庭執行職務。
中    華    民    國    97    年    7     月    31    日
                  刑事第十五庭  法  官  戴韻玲
以上正本證明與原本無異。
如不服本判決應於收受本判決後10日內向本院提出上訴書狀，並
應敘述具體理由，如未敘述上訴理由者，應於上訴期間屆滿後20
日內補提理由書狀於本院（均須按他造當事人之人數附繕本）「
切勿逕送上級法院」。
中    華    民    國    97    年    7     月    31    日
                                書記官  楊馥如
附錄本案論罪科刑法條全文：
毒品危害防制條例第10條
施用第一級毒品者，處 6 月以上 5 年以下有期徒刑。
施用第二級毒品者，處 3 年以下有期徒刑。


司法院資訊處製作；財團法人民間司法改革基金會備份。
